【裁判字號】    97,訴,1298
【裁判日期】    970829
【裁判案由】    槍砲彈藥刀械管制
【裁判全文】
臺灣板橋地方法院刑事判決              97年度訴字第1298號
公  訴  人  臺灣板橋地方法院檢察署檢察官
被      告  乙○○
                    （現於臺灣臺北監獄臺北分監執行中）
指定辯護人  本院公設辯護人  甲○○
上列被告因違反槍砲彈藥刀械管制條例案件，經檢察官提起公訴
（96年度偵字第29039號），本院判決如下：
    主  文
乙○○未經許可，持有可發射子彈具有殺傷力之改造手槍，累犯
，處有期徒刑參年貳月，併科罰金新臺幣貳萬元，罰金如易服勞
役，以新臺幣壹仟元折算壹日。扣案可發射子彈具殺傷力之仿Ｂ
ＥＲＥＴＴＡ廠９２ＦＳ型半自動手槍製造之改造手槍（含彈匣
壹個、槍枝管制編號0000000000）壹枝及具有殺傷力
之改造子彈拾顆均沒收。
    事  實
一、乙○○前於民國九十一年間因施用毒品案件，經本院以九十
    一年度訴字第一九九一號判決判處有期徒刑八月確定，並於
    九十三年八月十八日縮刑期滿執行完畢。又於九十三年間因
    施用毒品案件，經本院以九十三年度訴字第六九一號判決判
    處有期徒刑一年確定，上訴後經臺灣高等法院以九十三年度
    上訴字第一七九四號判決駁回上訴而確定。復於九十四年間
    因施用毒品案件，經臺灣高等法院以九十四年度上訴字第一
    六０九號判處有期徒刑一年二月確定，又因脫逃案件，經本
    院以九十四年度簡字第三０五九號判決判處有期徒刑五月，
    上開二罪經本院以九十四年度聲字第二三二０號裁定應執行
    有期徒刑一年四月，與前開罪刑接續執行，於九十六年二月
    五日縮短刑期執行完畢（於本案構成累犯）。
二、乙○○猶不知悔改，明知可發射子彈具有殺傷力之改造手槍
    及具殺傷力之子彈，分別係槍砲彈藥刀械管制條例第四條第
    一項第一款、第二款所列管之槍砲、彈藥，非經中央主管機
    關許可，不得無故持有，竟基於持有可發射子彈具有殺傷力
    之改造手槍及具有殺傷力子彈之犯意，於九十六年十一月下
    旬某日，在臺北縣永和市○○路某處，以新臺幣約三萬元之
    價錢，向真實姓名年籍不詳綽號「阿德」之成年男子，購得
    可發射子彈具殺傷力之仿ＢＥＲＥＴＴＡ廠９２ＦＳ型半自
    動手槍製造之改造手槍（含彈匣一個、槍枝管制編號000
    0000000）一枝，及具有殺傷力之改造子彈十二顆（
    均係由金屬彈殼組合直徑８．９±０．５ｍｍ金屬彈頭而成
    之非制式子彈）、口徑９ｍｍ之制式子彈一顆，而無故持有
    之。嗣於九十六年十二月二日下午七時十五分許，乙○○在
    臺北縣板橋市○○街六十六號之華星汽車旅館一一七號房內
    為警查獲，並在其背包內起獲而扣得上開具殺傷力之改造手
    槍一枝、具殺傷力之改造子彈十二顆、制式子彈一顆（起訴
    書誤載「改造子彈十三顆」；上述子彈原扣案合計十三顆，
    經試射擊發改造子彈二顆、制式子彈一顆，鑑定結果該三顆
    均具殺傷力，餘改造子彈十顆扣案）及不具殺傷力之改造子
    彈三顆。
三、案經臺北縣政府警察局土城分局報請臺灣板橋地方法院檢察
    署檢察官偵查起訴。
    理  由
一、證據能力部分：
    查被告及辯護人對於下列各項證據方法之證據能力均無意見
    ，本院審酌各證據方法作成時之情況，認為並無不適當之情
    事，依刑事訴訟法第一百五十九條之五規定，均得作為證據
    ，合先敘明。
二、認定犯罪事實所憑之證據及理由：
    上揭犯罪事實，業據被告乙○○於九十六年十二月三日偵查
    及本院審理中均坦承不諱，核與證人即九十六年十二月二日
    同為警查獲之徐國勝、郭統良於警詢供證之情節相符，並有
    仿ＢＥＲＥＴＴＡ廠９２ＦＳ型半自動手槍製造之改造手槍
    （含彈匣一個、槍枝管制編號0000000000）一枝
    ，及具有殺傷力之改造子彈十二顆（係由金屬彈殼組合直徑
    ８．９±０．５ｍｍ金屬彈頭而成之非制式子彈）、口徑９
    ｍｍ之制式子彈一顆扣案可資佐證及查獲現場照片附卷可憑
    。又本件扣案改造手槍、子彈，經送內政部警政署刑事警察
    局鑑定結果，其中送鑑之手槍一枝，係仿ＢＥＲＥＴＴＡ廠
    ９２ＦＳ型半自動手槍製造之槍枝，換裝土造金屬槍管而成
    之改造手槍（含彈匣一個、槍枝管制編號00000000
    00），擊發功能正常，可供擊發適用子彈使用，認具殺傷
    力；送鑑之子彈共十六顆，其中十五顆認均係非制式子彈，
    由金屬彈殼組合直徑８．９±０．５ｍｍ金屬彈頭而成，採
    樣五顆試射，二顆均可擊發，認具殺傷力，三顆均無法擊發
    ，認不具殺傷力，另一顆子彈係口徑９ｍｍ之制式子彈，經
    試射，可擊發，認具殺傷力等情，亦有該局九十六年十二月
    二十七日刑鑑字第０九六０一八三七五三號槍彈鑑定書一份
    在卷可稽，足徵被告上開自白核與事實相符，堪以採憑。本
    案事證明確，被告犯行，洵堪認定，應依法論科。
三、核被告所為，係犯槍砲彈藥刀械管制條例第八條第四項之未
    經許可持有可發射子彈具殺傷力之改造手槍罪，及同條例第
    十二條第四項之未經許可持有子彈罪。又被告以一持有行為
    ，同時未經許可持有上開改造手槍、子彈，觸犯上開二罪名
    ，為想像競合犯，應依刑法第五十五條規定，從一重之未經
    許可持有可發射子彈具殺傷力之改造手槍罪處斷。被告前有
    事實欄所載之犯罪執行完畢紀錄，此有臺灣高等法院被告前
    案紀錄表一份在卷可按，其受有期徒刑之執行完畢後，五年
    以內故意再犯本件有期徒刑以上之罪，為累犯，應依刑法第
    四十七條第一項之規定，加重其刑。爰審酌被告無故持有上
    開手槍、子彈，未繳交治安機關，對於社會安全所生危害，
    及其犯罪之動機、目的、手段、國中學歷之智識程度（見警
    詢筆錄），暨犯後坦承犯行之態度等一切情狀，量處如主文
    所示之刑，並就罰金部分諭知易服勞役之折算標準，以資懲
    儆。
四、扣案仿ＢＥＲＥＴＴＡ廠９２ＦＳ型半自動手槍製造之改造
    手槍（含彈匣一個，槍枝管制編號0000000000）
    及前揭以金屬彈殼組合直徑８．９±０．５ｍｍ金屬彈頭而
    成之具殺傷力改造子彈十顆（即未試射擊發部分），經內政
    部警政署刑事警察局鑑定結果，認均具殺傷力，已如前述，
    屬違禁物，不問屬於犯人與否，均應依刑法第三十八條第一
    項第一款之規定併予宣告沒收。至上揭扣案具殺傷力且已試
    射擊發之改造子彈二顆（即金屬彈殼組合直徑８．９±０．
    ５ｍｍ金屬彈頭）、制式子彈一顆，因鑑驗試射擊發而喪失
    效用，所遺留之彈頭及彈殼，已非違禁物，亦非被告供犯罪
    所用之物，爰不予宣告沒收；另扣案不具殺傷力之改造子彈
    三顆，並非供被告本案非法持有上開具殺傷力之改造槍枝、
    子彈時所用之物，且該子彈並非違禁物，亦不予宣告沒收，
    併此敘明。
據上論斷，應依刑事訴訟法第二百九十九條第一項前段，槍砲彈
藥刀械管制條例第八條第四項、第十二條第四項，刑法第十一條
前段、第五十五條、第四十七條第一項、第四十二條第三項、第
三十八條第一項第一款，判決如主文。
本案經檢察官鄭潔如到庭執行職務。
中    華    民    國    97    年    8     月    29    日
                    刑事第十六庭  審判長法  官  白光華
                                        法  官  曾淑娟
                                        法  官  楊志雄
以上正本證明與原本無異
如不服本判決，應於判決送達後10日內向本院提出上訴狀（應附
繕本），上訴於臺灣高等法院。
                                        書記官  陳春銘
中    華    民    國    97    年    8     月    29    日
附錄本案論罪科刑法條全文：
槍砲彈藥刀械管制條例第8條
未經許可，製造、販賣或運輸鋼筆槍、瓦斯槍、麻醉槍、獵槍、
空氣槍或第4 條第1 項第1 款所定其他可發射金屬或子彈具有殺
傷力之各式槍砲者，處無期徒刑或5 年以上有期徒刑，併科新臺
幣1 千萬元以下罰金。
未經許可，轉讓、出租或出借前項所列槍枝者，處5 年以上有期
徒刑，併科新臺幣1 千萬元以下罰金。
意圖供自己或他人犯罪之用，而犯前二項之罪者，處無期徒刑或
7年以上有期徒刑，併科新臺幣1 千萬元以下罰金。
未經許可，持有、寄藏或意圖販賣而陳列第1 項所列槍枝者，處
3 年以上10年以下有期徒刑，併科新臺幣700 萬元以下罰金。
第1 項至第3 項之未遂犯罰之。
槍砲彈藥刀械管制條例第12條
未經許可，製造、販賣或運輸子彈者，處1 年以上7 年以下有期
徒刑，併科新台幣500 萬元以下罰金。
未經許可，轉讓、出租或出借子彈者，處6 月以上5 年以下有期
徒刑，併科新台幣300 萬元以下罰金。
意圖供自己或他人犯罪之用，而犯前二項之罪者，處3 年以上10
年以下有期徒刑，併科新台幣700 萬元以下罰金。
未經許可，持有、寄藏或意圖販賣而陳列子彈者，處5 年以下有
期徒刑，併科新台幣300 萬元以下罰金。
第 1 項至第 3 項之未遂犯罰之。


司法院資訊處製作；財團法人民間司法改革基金會備份。
